臺灣雲林地方法院刑事判決　　　　　　　 96年度易字第729號
公　訴　人　臺灣雲林地方法院檢察署檢察官
被　　　告　甲○○
選任辯護人　蕭敦仁律師
上列被告因竊盜案件，經檢察官提起公訴（96年度偵字第5088號
），本院於準備程序進行中，因被告就被訴事實為有罪之陳述，
經告知簡式審判程序意旨，並聽取公訴人及被告、辯護人意見後
，本院裁定依簡式審判程序審理，判決如下：
    主  文
甲○○所犯如附表所示之罪，各處如附表所示之刑，應執行有期
徒刑柒月。
    事  實
一、甲○○個性自卑、壓抑，外表退縮、害怕、焦慮，內在潛藏
    敵意，遇事常用不成熟之心理防衛方式處理，引發慮病及憂
    鬱，並有自殺意念，因服用抗鬱劑，產生明顯情緒變化，大
    膽、衝動、好辯、有冒險及攻擊性，疑似進入激動或輕躁狀
    態，因受精神疾病影響產生精神障礙，致辨別其行為可能違
    法之能力已顯著降低。其於民國95年間，居住在臺中縣太平
    市○○路○ 段477 巷43號2 樓租屋處期間，竟個別基於意圖
    為自己不法所有之犯意，而為下列竊盜行為：
  (一)於95年10月上旬某日夜間前之某時，持其所有之鑰匙，開啟
    乙○○在臺中縣太平市○○路○ 段477 巷43號4 樓所承租之
    第401 號室房門，並進入其內（無故侵入住居罪部分，未據
    告訴），徒手竊取乙○○所有之現金新臺幣（下同）3 千元
    。
  (二)於95年10月9 日夜間前之某時，以上開方式，徒手竊取乙○○所有之現金3 千元。
  (三)於95年10月19日上午某時，以上開方式，徒手竊取乙○○所
    有之現金2 千元、空白CD光碟片約250 片、空白DVD 光碟片
    約50片及數量不詳之藥品（ROHYPNOL及LENDORMIN） 。
  (四)於95年10月20日夜間前之某時，以上開方式，徒手竊取乙○○所有之電腦硬碟1 個（seagate40GB） 、硬碟排線2 條（
    ATA- 100）、空白CD光碟片約100 片及電腦記憶體1 個（25
    6MB DDR-433）。
  (五)於95年10月中旬某日夜間前之某時，見丁○○所承租位在臺
    中縣太平市○○路○ 段477 巷43號5 樓所承租之第502 號室
    房門鎖毀壞，乃開啟房門進入其內（無故侵入住居部分，未
    據告訴），徒手竊取丁○○所有之電動玩具及卡帶。
二、案經雲林縣警察局移送臺灣雲林地方法院檢察署檢察官偵查
    起訴。
    理  由
一、被告甲○○所犯係死刑、無期徒刑、最輕本刑為3 年以上有
    期徒刑以外之罪，其於準備程序就前揭被訴事實為有罪之陳
    述，經告知簡式審判程序之旨，並聽取其與辯護人、公訴人
    之意見後，本院認無不得或不宜改依簡式審判程序進行之情
    ，爰依刑事訴訟法第273 條之1 第1 項、第284 條之1 規定
    ，裁定進行簡式審判程序。
二、上揭犯罪事實，迭據被告於警詢、偵查中及本院審理時，均
    坦承不諱；而上述現金、空白CD、DVD 光碟片、藥品、電腦
    硬碟、排線、記憶體及電動玩具、卡帶等物，分屬乙○○、
    丁○○所有，並於前揭時、地遭竊乙節，亦據證人乙○○、
    丁○○於警詢中證述明確，復有失竊物品清單2 紙及臺中縣
    警察局霧峰分局坪林派出所受理各類案件紀錄表1 紙在卷可
    稽，足認被告前開自白與事實相符，可採為認定其犯罪之證
    據。綜上所述，本案事證明確，被告竊盜犯行，均堪認定。
三、論罪科刑：
  (一)核被告之所為，均係犯刑法第320 條第1 項之竊盜罪。
  (二)被告上開5 次竊盜犯行，犯意各別，應分論併罰。
  (三)按行為時因精神障礙或其他心智缺陷，致不能辨識其行為違
    法或欠缺依其辨識而行為之能力者，不罰。行為時因前項之
    原因，致其辨識行為違法或依其辨識而行為之能力，顯著減
    低者，得減輕其刑，刑法第19條第1 、2 項定有明文。而被
    告經送財團法人長庚紀念醫院嘉義分院鑑定被告之精神狀態
    ，該院綜合被告之家庭史、生活史、精神科病史，並參酌被
    告接受之心理測驗、班達測驗等資料整體評估結果略認：被
    告情緒低落且表情愁苦焦慮，個性自卑、壓抑，外表退縮、
    害怕、焦慮，內在潛藏敵意，衝動控制能力不佳，自我功能
    整合失敗，認知功能亦有減退，內在狀態不穩定，對外界現
    實處理能力及現實感均下降，並有自殺意念，因服用抗鬱劑
    ，產生明顯情緒變化，大膽、衝動、好辯、有冒險及攻擊性
    ，疑似進入激動或輕躁狀態，因受精神疾病影響產生精神障
    礙，致辨別其行為可能違法之能力已顯著降低，此有該醫院
    96年10月2 日（96）長庚院嘉字第01026 號函暨所附之精神
    鑑定報告書1 份在卷可稽，是本院認依被告行為時之精神狀
    況，已致其辨識行為違法之能力顯著降低，爰依刑法第19條
    第2 項規定，減輕其刑。
  (五)本院審酌被告年僅21歲，曾因竊盜案件，經臺灣彰化地方法
    院檢察署檢察官於96年6 月15日以96年度緩字第577 號為緩
    起訴處分，有臺灣高等法院被告前案紀錄表1 份在卷可憑，
    竟不知警惕，復竊取熟識之乙○○、丁○○之財物，無視法
    紀，尊重他人財產權觀念薄弱，亦影響社會良善治安，且自
    承因不願讓乙○○發現其為竊賊，乃陪同乙○○前往派出所
    報案，嗣更陸續竊取乙○○之財物，心態可議，惟念其犯後
    坦承犯行，尚能知錯，所竊得之財物價值尚非甚鉅，且業將
    大部分竊取所得之物返還被害人等一切情狀，各量處如主文
    所示之刑。
  (六)按犯罪在96年4 月24日以前者，除另有規定外，有期徒刑、
    拘役或罰金，減其刑期或金額2 分之1 ，並應於判決主文同
    時諭知其宣告刑及減得之刑，中華民國九十六年罪犯減刑條
    例第2 條第1 項第3 款、第7 條分別定有明文。查本案被告
    之犯罪時間均在96年4 月24日以前，所犯之罪悉合於前揭條
    例規定，又無不予減刑情事，自應依上開規定，均於裁判時
    依法減其宣告刑2 分之1 ，各為如主文所示，並定其應執行
    之刑。
據上論斷，依應刑事訴訟法第273 條之1 第1 項、第299 條第1
項前段，刑法第320 條第1 項、第19條第2 項、第51條第5 款，
刑法施行法第1 條之1 第1 項、第2 項前段，中華民國九十六年
罪犯減刑條例第2 條第1 項第3 款、第7 條，判決如主文。
本案經檢察官丙○○到庭執行職務。
中　　華　　民　　國　　96　　年　　12　　月　　31　　日
                  刑事第四庭  法　官  曾鴻文
以上正本證明與原本無異。
如不服本判決，應於判決收受後10日內，向本院提出上訴狀（須
附繕本）。
                              書記官  顏錦清
中　　華　　民　　國　　96　　年　　12　　月　　31　　日
┌─────────────────────────────────────────────────┐
│附表：甲○○竊盜案（96年度易字第729號）                                                           │
├──┬─────┬───────┬───────┬───┬───────┬────────────┤
│編號│時      間│地          點│竊盜方式      │被害人│所犯法條與罪名│ 處     刑     內     容│
├──┼─────┼───────┼───────┼───┼───────┼────────────┤
│ 1  │96年10月上│臺中縣太平市中│徒手竊取現金3 │乙○○│刑法第320 條第│甲○○竊盜，處有期徒刑│
│    │旬某日夜間│山路2 段477 巷│千元。        │      │1 項之竊盜罪  │月，減為有期徒刑壹月又拾│
│    │前之某時  │43號4 樓第401 │              │      │              │伍日。                  │
│    │          │號室          │              │      │              │                        │
├──┼─────┼───────┼───────┼───┼───────┼────────────┤
│ 2  │96年10月9 │同上          │徒手竊取現金3 │乙○○│刑法第320 條第│甲○○竊盜，處有期徒刑│
│    │日夜間前之│              │千元。        │      │1 項之竊盜罪  │月，減為有期徒刑壹月又拾│
│    │某時      │              │              │      │              │伍日。                  │
├──┼─────┼───────┼───────┼───┼───────┼────────────┤
│ 3  │96年10月19│同上          │徒手竊取現金2 │乙○○│刑法第320 條第│甲○○竊盜，處有期徒刑│
│    │日上午某時│              │千元、空白CD光│      │1 項之竊盜罪  │月，減為有期徒刑壹月又拾│
│    │          │              │碟片約250 片、│      │              │伍日。                  │
│    │          │              │空白DVD 光碟片│      │              │                        │
│    │          │              │約50 片 及數量│      │              │                        │
│    │          │              │不詳之藥品。  │      │              │                        │
├──┼─────┼───────┼───────┼───┼───────┼────────────┤
│ 4  │96年10月20│同上          │徒手竊取電腦硬│乙○○│刑法第320 條第│甲○○竊盜，處有期徒刑│
│    │日夜間前之│              │碟1 個、硬碟排│      │1 項之竊盜罪  │月，減為有期徒刑壹月又拾│
│    │某時      │              │線2 條、空白CD│      │              │伍日。                  │
│    │          │              │光碟片約100 片│      │              │                        │
│    │          │              │及電腦記憶體1 │      │              │                        │
│    │          │              │個。          │      │              │                        │
├──┼─────┼───────┼───────┼───┼───────┼────────────┤
│ 5  │96年10月中│臺中縣太平市中│徒手竊取電動玩│丁○○│刑法第320 條第│甲○○竊盜，處有期徒刑│
│    │旬某日夜間│山路2 段477 巷│具及卡帶。    │      │1項之竊盜罪   │月，減為有期徒刑壹月又拾│
│    │前之某時  │43號5 樓第502 │              │      │              │伍日。                  │
│    │          │號室          │              │      │              │                        │
└──┴─────┴───────┴───────┴───┴───────┴────────────┘
附錄本判決論罪科刑法條全文：
刑法第320條第1項：
意圖為自己或第三人不法之所有，而竊取他人之動產者，為竊盜
罪，處5 年以下有期徒刑、拘役或500 元以下罰金。（罰金單位
改為新臺幣並提高為30倍）
